臺灣嘉義地方法院民事裁定
                                  110年度家聲抗字第8號
抗  告  人  陳玉燕  


            陳素貞  

相  對  人  陳宗明  


            陳昭榮  

關  係  人  楊玉玲  

            陳素津  

上列當事人間請求改定監護人事件，抗告人對於民國110年1月18
日本院110年度監宣字第6號裁定提起抗告，本院合議庭裁定如下
：
    主  文
原審裁定主文第二項廢棄。
上開廢棄部分，指定陳玉燕（女，民國00年00月0日生，身分證
統一編號：Z000000000號）、陳素貞（女，民國00年0月0日生，
身分證統一編號：Z000000000號）、陳昭榮（男，民國00年0月0
日生，身分證統一編號：Z000000000號）為受監護宣告之人陳宗
明（男，民國00年0月00日生，身分證統一編號：Z000000000號
）之會同開具財產清冊之人。
抗告程序費用新臺幣壹仟元由受監護宣告之人陳宗明負擔。
    理  由
一、本件相對人陳昭榮於原審聲請意旨及原審裁定之理由引用原
    審裁定之記載。
二、抗告意旨略以：
  　對於原審裁定所為選定關係人楊玉玲為相對人即受監護宣告
    人陳宗明之監護人，抗告人並無異議。然原審之親屬同意書
    中，抗告人陳玉燕之簽章為相對人私自蓋印，當時抗告人陳
    玉燕並未看過此份同意書，抗告人陳素貞當時自相對人陳昭
    榮所獲知之資訊為受監護宣告人陳宗明之監護人將由抗告人
    陳玉燕、陳素貞擔任，請求一、原裁定關於主文第二項部分
    廢棄。二、指定陳玉燕、陳素貞、相對人陳昭榮為會同開具
    財產清冊之人等語。
二、相對人陳昭榮則以：同意抗告人主張，當初簽立親屬同意書
    時，有打電話知會抗告人陳玉燕，但當時抗告人陳玉燕表示
    其忙碌，同意相對人陳昭榮自行蓋印章，由其幫抗告人陳玉
    燕簽名等語。
三、按監護人有下列情形之一，且受監護人無第1094條第1項之
    監護人者，法院得依受監護人、第1094條第3項聲請權人之
    聲請或依職權，另行選定適當之監護人：一、死亡。二、經
    法院許可辭任。三、有第1096條各款情形之一，民法第1106
    條定有明文。次按，有事實足認監護人不符受監護人之最佳
    利益，或有顯不適任之情事者，法院得依前條第1項聲請權
    人之聲請，改定適當之監護人，不受第1094條第1項規定之
    限制，民法第1106條之1亦規範甚明。然現行民法就會同開
    具財產清冊之人，並無可為改定之明文，為免受監護宣告之
    人之財產清冊無法陳報而影響其安養與照顧之權益，並保護
    受監護宣告之人之利益，依相類似者，應做相同處理之法律
    原則，有關改定會同開具財產清冊之人，自應類推適用民法
    第1106條之1之規定，得由監護人等聲請法院另行選任會同
    開具財產清冊之人。
四、經查：
　㈠抗告人主張原裁定之同意書上印章非抗告人之印鑑，同意書
    上之印章係抗告人便利辦理休耕補助而交予相對人，並非同
    意相對人陳昭榮蓋於同意書等語，然抗告人於本院調查時陳
    稱：「（你稱原審檢附同意書，印章不是你們二人所有的印
    章，所指為何？）陳玉燕：當時我在忙，沒有看過這份。陳
    素貞：當初他跟我們講說要讓我們兩個人當監護人，我怎麼
    知道裁定出來不是這樣。」、「（相對人是否有偽造文書情
    事？）陳玉燕：我沒有簽名、蓋章。陳素貞：我自己有簽名
    、蓋章，但是陳玉燕沒有簽名。」（見本院110年3月16日訊
    問筆錄）。足證，抗告人陳素真雖於同意書上蓋章，但誤以
    為是要擔任監護人，而抗告人陳玉燕並未親見同意書，亦未
    於同意書上蓋章之事實無誤。相對人陳昭榮到庭自承，有打
    電話給陳玉燕知會，陳玉燕說他沒有空，同意伊蓋印章，名
    字是伊幫陳玉燕簽名的等語（見本院110 年3月16日訊問筆
    錄）。益證，抗告人陳玉燕所述為真，是以，原審所附親屬
    同意書，難認抗告人均同意由相對人陳昭榮為受監護人陳宗
    明開具財產清冊之人。
  ㈡相對人陳昭榮對於抗告意旨亦到院陳稱同意與抗告人二人同
    為開具財產清冊之人（見本院110 年3月16日訊問筆錄），
    本院參酌兩造意願，且兩造均為受監護人陳宗明之兄弟姊妹
    ，與陳宗明關係密切，又訴外人陳素津即陳宗明之妹亦同意
    由兩造共同擔任陳宗明之會同開具財產清冊之人，有本院電
    話記錄在卷可參，是由兩造共同擔任受監護宣告人陳宗明之
    會同開具財產清冊之人，應可更加善盡保護陳宗明之權益，
    爰依前揭規定，指定抗告人及相對人陳昭榮為受監護宣告人
    陳宗明之共同會同開具財產清冊之人。
　㈢爰依前揭規定，指定抗告人及相對人陳昭榮為受監護宣告人
    陳宗明之共同會同開具財產清冊之人，較符合受監護宣告人
    陳宗明之利益。原審此部分裁定尚有未洽，爰廢棄原審裁定
    第二項，改裁定如主文第二項所示。
五、據上論結，本件抗告為有理由，依家事事件法第97條、第16
    4條第2項、非訟事件法第46條，民事訴訟法第492條，裁定
    如主文。
中　　華　　民　　國　　110 　年　　5 　　月　　26　　日
                  家事法庭審判長  法  官  洪挺梧
                                  法  官  王昌國
                                  法  官  柯月美
以上正本係照原本作成。
本裁定除以適用法規顯有錯誤為理由外，不得再抗告。如提起再
抗告，應於收受送達後10日內向本院提出再抗告狀（須附繕本一
份及繳納再抗告裁判費新臺幣1000元），並應同時表明再抗告理
由。如提起再抗告，須委任律師或具有律師資格之人之委任狀。
中　　華　　民　　國　　110 　年　　5 　　月　　26　　日
                                  書記官  林玫熹